臺灣高等法院民事裁定　　　　　　　　100年度非抗字第158號
再　抗告人　天外天國際育樂股份有限公司
法定代理人　張世鈺
相　對　人　力新資產管理股份有限公司
法定代理人　仲思
再抗告人因與相對人力新資產管理股份有限公司與兆豐國際商業
銀行股份有限公司間拍賣抵押物事件，對於中華民國100年10月6
日臺灣宜蘭地方法院100年度抗字第18號所為裁定，提起再抗告
，本院裁定如下：
    主  文
再抗告駁回。
再抗告程序費用由再抗告人負擔。
    理  由
一、相對人力新資產管理股份有限公司（下逕稱相對人）於原審
    主張：再抗告人於民國（下同）96年9月27日將其所有如原
    法院100年度司拍字第64號裁定附表所示之不動產（下稱系
    爭不動產）設定抵押權予伊，擔保再抗告人對伊所負本金最
    高限額新臺幣（下同）7億8千萬元之債務，並已辦妥抵押權
    設定登記在案（下稱系爭抵押權）。再抗告人嗣於96年9 月
    28日將系爭不動產信託予兆豐國際商業銀行股份有限公司（
    下稱兆豐銀行）。伊持有再抗告人於96年10月5日所簽發，
    票面金額6億5千萬元、到期日為98年1月1日之本票（下稱系
    爭本票），詎到期後竟未獲再抗告人付款，伊聲請拍賣系爭
    不動產，經原法院以100年度司拍字第64號裁定准予拍賣。
    再抗告人為利害關係人，聲明不服，提起抗告，復經原法院
    於100年10月6日以100年度抗字第18號裁定（下稱原法院裁
    定）駁回再抗告人之抗告。
二、再抗告意旨略以：系爭抵押權所擔保之債權，雖未登記於土
    地登記簿，惟於聲請登記時所提出之系爭抵押權設定契約書
    上「其他約定事項」已載明：詳如合作開發合約（下稱系爭
    合約）所載而定。而系爭合約第11.2條已約定系爭抵押權所
    擔保之債權即為第11.1條「發起人及伊之賠償義務」。相對
    人所持系爭本票非屬系爭合約第11.1條所列舉之賠償義務。
    原法院裁定未予詳查，未就債權證明文件盡形式審查義務，
    反轉嫁由伊須再為實體權利關係之爭執，適用法規顯有錯誤
    ，爰聲請廢棄原法院裁定云云。
三、按對於抗告法院所為抗告有無理由之裁定再為抗告，依非訟
    事件法第45條第3 項規定，僅得以其適用法規顯有錯誤為理
    由為限。所謂適用法規顯有錯誤，係指所適用之法規顯然不
    合於法律規定，或與司法院現尚有效及大法官會議之解釋，
    或最高法院尚有效之判例顯然違反者而言（最高法院60年臺
    再字第170 號判例意旨參照）。經查：再抗告人所述再抗告
    理由，僅泛言原法院裁定違背就拍賣抵押物事件應有之形式
    審查義務，未指明原法院裁定究違反何法律之規定，抗告理
    由狀所提及之最高法院96年度臺抗字第298 號裁定亦非屬司
    法院現尚有效及大法官會議之解釋，或最高法院尚有效之判
    例。揆諸上開說明，再抗告人所為再抗告與法即有未合，應
    予駁回。爰裁定如主文。
中    華    民    國  100     年    11    月    21    日
                    民事第十五庭
                        審判長法  官  林恩山
                              法  官  陳雅玲
                              法  官  方彬彬
正本係照原本作成。
不得抗告。
中    華    民    國   100    年    11    月    22    日
                              書記官  陳建邦